en: Business & Industrial > Science & Laboratory > Laboratory Supplies > Pipettes: Graduated Pipettes; Micropipettes; Volumetric Pipettes
nb: Forretninger og industri > Vitenskap og laboratorier > Forbruksmateriell til laboratorier > Pipetter: Graderte pipetter; Mikropipetter; Volumetriske pipetter
fr: Entreprise et industrie > Sciences et laboratoire > Accessoires de laboratoire > Pipettes: Pipettes graduées; Micropipettes; Pipettes volumétriques
hu: Üzlet és ipar > Tudomány és laboratórium > Laboratóriumi kellékek > Pipetták: Osztott pipetták; Mikropipetták; Mérőpipetták
zh-TW: 商業與各產業 > 科學和實驗室 > 實驗室用品 > 移液器: 分度移液器; 微量移液器; 球型移液器
zh-CN: 商业/工业 > 科学与实验 > 实验室用品 > 移液器: 刻度移液器; 微量移液器; 容量移液器
ro-RO: Afaceri și sectorul industrial > Știință și laborator > Materiale de laborator > Pipete: Pipete gradate; Micropipete; Pipete volumetrice
pt-PT: Business e industrial > Ciência e laboratório > Artigos de laboratório > Pipetas: Pipetas graduadas; Micropipetas; Pipetas volumétricas
bg-BG: Бизнес и промишленост > Наука и лаборатория > Лабораторни консумативи > Пипети: Разграфени пипети; Микропипети; Мерителни пипети
ja: ビジネス・産業 > 科学・実験 > 実験用品 > ピペット: 目盛付きピペット; マイクロピペット; メスピペット
pt-BR: Comercial e industrial > Ciência e laboratório > Suprimentos de laboratório > Pipetas: Pipetas graduadas; Micropipetas; Pipetas volumétricas
it: Commercio e industria > Scienza e laboratorio > Articoli da laboratorio > Pipette: Pipette graduate; Micropipette; Pipette volumetriche
th: ธุรกิจและอุตสาหกรรม > วิทยาศาสตร์และห้องแล็บ > อุปกรณ์ในห้องแล็บ > ปิเปตต์: ปิเปตต์แบบไล่ระดับ; ไมโครปิเปตต์; ปิเปตต์วัดปริมาตร
hr-HR: Posao i industrija > Znanost i laboratorij > Laboratorijski pribor > Pipete: Graduirane pipete; Mikropipete; Volumetrijske pipete
nl: Zakelijk en industrieel > Wetenschap en laboratoriums > Laboratoriumbenodigdheden > Pipetten: Pipetten met schaalverdeling; Micropipetten; Volumetrische pipetten
tr: İş ve Endüstri > Bilim ve Laboratuvar > Laboratuvar Sarf Malzemeleri > Pipetler: Dereceli Pipetler; Mikro Pipetler; Hacimsel Pipetler
fi: Yritys ja teollisuus > Tiede ja laboratorio > Laboratorio­tarvikkeet > Pipetit: Astettaiset pipetit; Mikropipetit; Mittapipetit
pl: Biznes i przemysł > Badania naukowe i laboratoryjne > Akcesoria laboratoryjne > Pipety: Pipety z podziałką; Mikropipety; Pipety wolumetryczne
sl-SI: Posel in industrija > Znanost in laboratorij > Laboratorijska oprema > Pipete: Merilne pipete; Mikropipete; Volumetrične pipete
sv: Företag och industri > Vetenskap och laboratorium > Laboratoriematerial > Pipetter: Graderade pipetter; Mikropipetter; Volumetriska pipetter
sk-SK: Obchod a priemysel > Vedecké laboratórium > Laboratórne potreby > Pipety: Odmerné pipety; Mikropipety; Odmerné pipety
ko: 비즈니스/산업 > 과학/연구 > 실험용품 > 피펫: 눈금형 피펫; 마이크로 피펫; 홀 피펫
da: Erhverv og industri > Videnskab og laboratorier > Laboratorie – tilbehør > Pipetter: Graduerede pipetter; Mikropipetter; Volumetriske pipetter
lt-LT: Verslas ir pramonė > Mokslas ir laboratorijos > Laboratorijos reikmenys > Pipetės: Graduotos pipetes; Mikropipetės; Volumetrinės pipetės
vi: Kinh doanh & Công nghiệp > Khoa học & Phòng thí nghiệm > Dụng cụ phòng thí nghiệm > Ống hút: Ống hút nhỏ giọt; Ống hút vi thể; Ống hút ruột bầu
ru: Бизнес и промышленность > Лабораторное и научное оборудование > Лабораторная посуда > Пипетки: Градуированные пипетки; Микропипетки; Волюметрические пипетки
es: Economía e industria > Ciencia y laboratorio > Productos de laboratorio > Pipetas: Pipetas graduadas; Micropipetas; Pipetas volumétricas
cs: Obchod a průmysl > Věda a laboratoře > Laboratorní potřeby > Pipety: Odměrné pipety s variabilním objemem; Mikropipety; Odměrné pipety s pevným objemem
el: Επιχειρηματικός & βιομηχανικός εξοπλισμός > Επιστήμη & εργαστήριο > Εργαστηριακές προμήθειες > Σιφώνια (πιπέττες): Βαθμολογημένα σιφώνια; Μικροσιφώνια; Ογκομετρικά σιφώνια
de: Wirtschaft & Industrie > Wissenschaft & Labor > Laborbedarf > Pipetten: Messpipetten; Mikropipetten; Vollpipetten